# 收到供应商赠送样品

提问人：想 发财 的 phs 时间：2023-04-11 10:08:52
求教陈版主及各位

回答人：chenyiwei
收到供应商赠送的样品，是否完全无条件的？例如新的供应商在正式建立业务关系之前免费提供的试用产品，或者与过去的销售业务相关？即，该事项是否为真正的“无条件”，还是建立在过去采购交易的基础上？
如果完全无关的（例如新的供应商在正式建立业务关系之前免费提供的试用产品），则取得成本为零，无需入账，但需进行账外备查管理。
如果是基于过去的采购交易，则理论上应将以往的采购成本分出一部分作为样品的取得成本。但如果金额显著不重大的，也可以简化处理，按零值体现，但同样需加强账外备查登记和实物管理。